臺灣高等法院刑事判決　　　　　　　　　　　　　八十九年度上訴字第三八九０號
　　上　訴　人
　　即　被　告　甲○○
　　指定辯護人　本院公設辯護人周君穎
右上訴人因違反毒品危害防制條例案件，不服臺灣桃園地方法院八十九年度訴字第二
七六號，中華民國八十九年九月十一日第一審判決（起訴案號：臺灣桃園地方法院檢
察署八十九年度毒偵字第六七０號），提起上訴，本院判決如左：
  主  文
上訴駁回。
  事  實
一、甲○○有施用毒品安非他命惡習，為解毒癮，於民國（下同）八十九年一月二十
    一日凌晨零時三十分許，以電話聯絡方式，向姓名年籍不詳綽號「小朱」之成年
    男子購買安非他命新台幣（下同）四千元，並依「小朱」之指示，至桃園縣龍潭
    鄉○○○○○道橋下附近草堆取得（持有）毒品安非他命毛重三點七七七公克（
    驗餘毛重三點七六四公克），未及施用，於行經桃園縣龍潭鄉○○街陸總部後門
    處時即為警查獲，並扣得毒品安非他命三點七七七公克（驗餘毛重三點七六四公
    克）。
二、案經新竹市警察局移送臺灣桃園地方法院檢察署檢察官偵查起訴。
  理  由
一、上訴人即被告甲○○於九十年十月十七日本院調查時，對於右揭事實業已坦承不
    諱，並有第二級毒品安非他命三點七七七公克扣案可稽（見毒偵字卷第十三頁）
    扣案白色結晶紛末毛重三點七七七公克經送請鑑驗，確為第二級毒品安非他命（
    驗餘毛重三點七六四公克），有行政院衛生署管制藥品管理局於八十九年三月十
    日出具之管檢字第八二九九九號函附「行政院衛生署管制藥品管理局檢驗成績書
    」乙份在卷足憑（見原審卷第二十七頁至第二十八頁），本案事證明確，被告犯
    行堪以認定。
二、核被告所為，係犯毒品危害防制條例第十一條第二項之持有第二級毒品罪。另公
    訴人起訴犯罪事實雖認甲○○係與綽號「小朱」之成年男子基於犯意聯絡，意圖
    販賣，以分段搭配方式，先由「小朱」將毒品一包毛重三點八公克（經鑑驗毛重
    三點七七七公克，驗餘毛重三點七六四公克）放置在桃園縣龍潭鄉○○○○○道
    橋下附近草堆，再由甲○○依指示至該處取拾該包安非他命，持往指定之桃園縣
    龍潭鄉○○街陸總部後門附近廢棄之自小客車前座，並於半小時內返回原處取得
    一千元，作為報酬，嗣經警查獲，因認甲○○涉犯毒品危害防制條例第五條第二
    項之意圖販賣而持有第二級毒品罪嫌。經查：公訴人以被告甲○○涉犯前揭罪名
    ，係以被告甲○○於警訊、偵查時供承上情，並有第二級毒品安非他命扣案可資
    佐證為其論據。惟按「刑事訴訟法第一百五十六條第二項規定，被告雖經自白，
    仍應調查其他必要之證據，以察其是否與事實相符。立法目的乃欲以補強證據擔
    保自白之真實性，亦即以補強證據之存在，藉之限制自白在證據上之價值。而所
    謂補強證據，則指除該自白本身外，其他足資以證明自白犯罪事實確具有相當程
    度真實性之證據而言，雖其所補強者，非以事實之全部為必要，但亦須因補強證
    據與自白之相互利用，而足使犯罪事實獲得確信者，始足當之。」（參見最高法
    院七十四年台覆字第十號判例）。被告甲○○於原審固坦承持有毒品犯行，惟堅
    決否認有販賣之意圖，辯稱當日伊是向「小朱」購買四千元毒品，為警查獲時因
    害怕及不解法律規定，因之始於警訊及偵查時供述係為「小朱」傳送毒品，以為
    可得較輕之罪刑等語。則被告之自白前後不符，已有瑕疵，要難採為論罪之唯一
    證據，又參以獲案之安非他命數量非鉅，且被告自承有施用毒品犯行，於本案被
    查獲後確因另案執行強制戒治中，則被告供承該查獲之毒品係為購入供己施用，
    即非無可採。再意圖販賣而持有毒品，係以有販賣之意圖為要件，自需有營利之
    意思，本件亦查無證據足資證明被告於購入上開毒品後，曾萌生營利之犯意，是
    綜上所述，尚無補強證據以擔保被告自白之真實性，公訴人所指被告意圖販賣而
    持有之犯行要屬不能證明，惟被告持有第二級毒品之社會基本事實既屬同一，且
    其於購入後尚未及施用即為警查獲，則被告持有第二級毒品犯行應堪認定，起訴
    法條應予變更。又被告前因施用第二級毒品安非他命，經臺灣桃園地方法院以裁
    定令入戒治處所施以強制戒治一年，並經該院以裁定停止戒治，所餘戒治期間付
    保護管束，嗣於保護管束期間再度非法施用毒品，經依法送強制戒治後執行期滿
    ，業據臺灣桃園地方法院檢察署檢察官於九十一年一月二十八日以九十一年度戒
    偵字第七九號處分不起訴確定，有不起訴處分書影本乙份在卷可稽（附於本院九
    十一年一月三十日訊問筆錄之後），被告前雖有施用第二級毒品之犯行，然該犯
    行既經不起訴處分，則不起訴處分並無既判力，本案被告持有第二級毒品部分，
    非為該案既判力所及，本院仍應就本案被告持有第二級毒品部分，予以審判，附
    此敘明。
三、原審審酌被告犯罪之動機、目的，手段，犯罪所生之危害，犯罪後之態度等一切
    情狀，適用毒品危害防制條例第十一條第二項、第十八條第一項前段，刑法第十
    一條前段、第四十一條（九十年一月十日刑法第四十一條業經修正，惟修正前後
    之刑法第四十一條對被告並無不同，無比較法律適用之問題）罰金罰鍰提高標準
    條例第二條，判處被告有期徒刑四月，並諭知如易科罰金時以銀元三百元折算一
    日之標準，扣案之白色結晶粉末驗餘毛重三點七六四公克，為第二級毒品安非他
    命，併宣告沒收銷燬之，經核認事用法，俱無不合。被告提起上訴，空言指摘原
    判決不當，核無理由，應予駁回。
四、被告經合法傳喚，無正當理由不到庭，爰不待其陳述，逕行判決。
據據上論斷，應依刑事訴訟法第三百六十八條、第三百七十一條，判決如主文。
本案經檢察官李金定到庭執行職務。
中    華    民    國      九十一  年       五       月       十四       日
                             臺灣高等法院刑事第二十二庭
                                 審判長法  官  許  正  順
                       法  官  胡  方  新
                                       法  官  林  明  俊
右正本證明與原本無異。
檢察官如不服本判決應於收受送達後十日內向本院提出上訴書狀，其未敘述上訴之理
由者並得於提起上訴後十日內向本院補提理由書（均須按他造當事人之人數附繕本）
；被告不得上訴。
                                       書記官  蕭  進  忠
中    華    民    國      九十一  年       五       月       十五       日
附論罪科刑依據之法條：
毒品危害防制條例第十一條
持有第一級毒品者，處三年以下有期徒刑、拘役或新臺幣五萬元以下罰金。
持有第二級毒品者，處二年以下有期徒刑、拘役或新臺幣三萬元以下罰金。
持有專供製造或施用毒品之器具者，處一年以下有期徒刑、拘役或新臺幣一萬元以下
罰金。
毒品危害防制條例第十八條第一項
查獲之毒品及專供製造或施用毒品之器具，不問屬於犯人與否，均沒收銷燬之。但合
於醫藥或研究之用者，得不予銷燬。
